ko: 포함된 해변 및 모래놀이 장난감 구성품: 양동이 단품; 캐리 백/메쉬 백; 깔때기; 갈퀴; 모래 틀; 모래성 틀(대형); 스쿱; 조개/모양 틀; 삽/모종삽; 체 뚜껑/인서트; 트럭/차량 장난감; 물뿌리개 스파우트/인서트; 기타
ru: Игрушки для пляжа и песка в комплекте: Только ведерко; Сумка-переноска / сетчатая сумка; Воронка; Грабли; Формочки для песка; Формочка для замка (большая); Совок; Формочки ракушек/фигурок; Лопатка; Сито-крышка / вставка; Игрушечный грузовик / машинка; Лейка / насадка для лейки; Другое
sk-SK: Hračka na pláž/do piesku v cene: Iba vedierko; Taška na prenášanie/sieťová taška; Lievik; Hrable; Formičky do piesku; Forma na hrad z piesku (veľká); Lopatka; Formičky na mušle/tvary; Lopata/rýľ; Veko so sitkom/vložka; Hračka nákladné auto/vozidlo; Výtokovka z krhly/vložka; Iné
it: Articolo per giochi da spiaggia e da sabbia incluso: Solo secchiello; Borsa per il trasporto/borsa a rete; Imbuto; Rastrello; Formine per la sabbia; Stampo per castelli di sabbia (grande); Paletta; Formine conchiglia/sagome; Pala/Paletta; Coperchio/inserto a setaccio; Camion/veicolo giocattolo; Beccuccio/inserto per annaffiatoio; Altro
nl: Strand- en zandspeelgoed meegeleverde items: Alleen emmer; Draagtas/gaastas; Trechter; Hark; Zandvormpjes; Zandkasteelvorm (groot); Schep; Schelp-/figuurvormpjes; Schep/spade; Zeefdeksel/inzetstuk; Vrachtwagen/voertuigspeelgoed; Gieter-tuit/inzetstuk; Overig
vi: Các mặt hàng đồ chơi bãi biển & cát đi kèm: Chỉ có xô; Túi xách/túi lưới; Phễu; Cào; Khuôn đúc cát; Khuôn đúc lâu đài cát (cỡ lớn); Muỗng xúc; Khuôn đúc hình vỏ sò/nhiều hình; Xẻng; Nắp đậy/miếng lót rây cát; Đồ chơi xe tải/xe cộ; Bình tưới/vòi tưới; Khác
sl-SI: Vključene igrače za plažo in pesek: Samo vedro; Torba za prenašanje / mrežasta torba; Lijak; Grablje; Modelčki za pesek; Model za peščeni grad (velik); Zajemalka; Modelčki v obliki školjk/različnih oblik; Lopata/lopatka; Pokrov/vstavek s sitom; Igrača tovornjak/vozilo; Dulec za zalivalko/vstavek; Drugo
da: Medfølgende strand- og sandlegetøjsdele: Kun spand; Bæretaske/netpose; Tragt; Rive; Sandforme; Sandslotsform (stor); Skovl/ske; Muslinge-/figurforme; Skovl/spade; Låg/indsats med si; Lastbil-/køretøjslegetøj; Tud/indsats til vandkande; Andet
fi: Ranta- ja hiekkalelut sisältyvät hintaan: Vain ämpäri; Kantokassi/verkkokassi; Suppilo; Harava; Hiekkamuotit; Hiekkalinnamuotti (suuri); Kauha; Simpukka-/kuviomuotit; Lapio; Siiviläkansi/-osa; Kuorma-auto/ajoneuvolelu; Kastelukannun nokka/osa; Muu
cs: Obsažené součásti sady hraček na pláž a písek: Pouze kbelík; Přenosná taška / síťovka; Trychtýř; Hrábě; Bábovičky do písku; Forma na hrad z písku (velká); Lopatka; Formy na mušle/tvary; Lopata/rýč; Víko se sítkem / vložka; Náklaďák/vozidlo; Hubice / vložka do konvičky; Jiné
th: ของเล่นชายหาดและทรายรวมอยู่ในชุด: ถังเท่านั้น; กระเป๋าพกพา/กระเป๋าตาข่าย; กรวย; คราด; แม่พิมพ์ทราย; แม่พิมพ์ปราสาททราย (ใหญ่); ที่ตัก; แม่พิมพ์รูปหอย/รูปทรง; พลั่ว/เสียม; ฝา/แผ่นร่อนทราย; รถบรรทุก/รถของเล่น; ฝักบัวรดน้ำ/แผ่นเสียบ; อื่นๆ
hr-HR: Priložene stavke uz igračke za plažu i pijesak: Samo kanta; Torba za nošenje / mrežasta torba; Lijevak; Grablje; Kalupi za pijesak; Kalup za dvorac od pijeska (veliki); Lopatica; Kalupi u obliku školjki / raznih oblika; Lopata/štijača; Poklopac/umetak za prosijavanje; Igračka kamion/vozilo; Mlaznica/umetak kante za zalijevanje; Ostalo
pl: Elementy zabawek plażowych/piaskowych w zestawie: Tylko wiaderko; Torba do przenoszenia/torba z siatki; Lejek; Grabki; Foremki do piasku; Foremka do zamku z piasku (duża); Łopatka; Foremki muszelki/kształty; Łopatka/Szpadelek; Pokrywka/wkładka z sitkiem; Ciężarówka/pojazd; Dziobek/wkładka do konewki; Inne
es: Artículos de juguete para la playa y la arena incluidos: Solo cubo; Bolsa de transporte/bolsa de malla; Embudo; Rastrillo; Moldes de arena; Molde para castillo de arena (grande); Cuchara; Moldes de conchas/formas; Pala; Tapa/inserción de tamiz; Juguete de camión/vehículo; Pico/inserción de regadera; Otro
ja: ビーチ＆砂遊びアイテム付き: バケツのみ; キャリーバッグ/メッシュバッグ; じょうご; 熊手; 砂型; 砂のお城型 (大); スコップ; 貝殻/図形型; シャベル/スコップ; ふるい付き蓋/インサート; トラック/車のおもちゃ; じょうろの注ぎ口/インサート; その他
ro-RO: Articole jucării pentru plajă și nisip incluse: Doar găletușă; Geantă de transport/Geantă din plasă; Pâlnie; Greblă; Forme pentru nisip; Formă pentru castel de nisip (mare); Cupiță; Forme de scoici/diferite forme; Lopată/Cazma; Capac/inserție tip sită; Jucărie camion/vehicul; Gură/inserție pentru stropitoare; Altele
en: Beach & sand toy items included: Bucket only; Carry bag/mesh bag; Funnel; Rake; Sand molds; Sandcastle mold (large); Scoop; Seashell/shape molds; Shovel/Spade; Sifter lid/insert; Truck/vehicle toy; Watering can spout/insert; Other
de: Enthaltene Strand- und Sandspielzeugartikel: Nur Eimer; Tragetasche/Netztasche; Trichter; Rechen; Sandförmchen; Sandburg-Form (groß); Schaufel; Muschel-/Motivförmchen; Schaufel/Spaten; Siebdeckel/-einsatz; LKW/Fahrzeug-Spielzeug; Gießkannenausguss/-einsatz; Sonstige
hu: Tartalmazza a strand- és homokjátékelemeket: Csak vödör; Hordozótáska/hálós táska; Tölcsér; Gereblye; Homokformák; Homokvárforma (nagy); Lapát/kanal; Kagyló-/alakzatformák; Lapát/ásó; Szitafedél/betét; Játék teherautó/jármű; Öntözőkanna csőr/betét; Egyéb
zh-CN: 包括沙滩玩具物品: 仅水桶; 手提袋/网袋; 漏斗; 耙子; 沙模; 沙堡模具（大号）; 勺子; 贝壳/形状模具; 铲子; 过滤盖/过滤网; 卡车/车辆玩具; 洒水壶壶嘴/插件; 其他
bg-BG: Включени елементи за плажни и пясъчни играчки: Само кофичка; Чанта за носене/мрежеста чанта; Фуния; Гребло; Формички за пясък; Форма за пясъчен замък (голяма); Лопатка; Форми на миди/други фигури; Лопата/права лопата; Капак/вложка тип сито; Играчка камионче/превозно средство; Чучур/вложка за лейка; Друго
lt-LT: Į komplektą įeina paplūdimio ir smėlio žaislai: Tik kibirėlis; Nešiojimo krepšys / tinklinis krepšys; Piltuvėlis; Grėbliukas; Smėlio formelės; Smėlio pilies formelė (didelė); Semtuvėlis; Kriauklių / figūrų formelės; Kastuvėlis; Sietelio dangtis / įdėklas; Žaislinis sunkvežimis / transporto priemonė; Laistytuvo snapelis / įdėklas; Kita
nb: Strand- og sandleker inkludert: Kun bøtte; Bæreveske/nettingpose; Trakt; Rive; Sandformer; Sandslottform (stor); Øse; Skjell-/figurformer; Spade; Sillokk/-innlegg; Lastebil/kjøretøy; Vannkanne-tut/-innlegg; Annet
pt-BR: Itens do brinquedo de praia e areia incluídos: Apenas balde; Bolsa de transporte/bolsa de malha; Funil; Rastelo; Moldes de areia; Molde de castelo de areia (grande); Pá; Moldes de conchas/formas; Pá; Tampa/encaixe tipo peneira; Caminhão/veículo de brinquedo; Bico/encaixe do regador; Outros
sv: Strand- och sandleksaker som ingår: Endast hink; Bärväska/nätväska; Tratt; Kratta; Sandformar; Sandslottsform (stor); Skopa; Snäck-/figurformar; Spade; Sillock/insats; Lastbils-/fordonsleksak; Vattenkannepip/insats; Övrigt
zh-TW: 包含海灘與沙灘玩具品項: 僅含水桶; 提袋/網袋; 漏斗; 耙子; 沙模; 沙堡模具 (大); 勺子; 貝殼/形狀模具; 鏟子; 篩沙蓋/內層; 卡車/玩具車; 澆水壺嘴/內層; 其他
el: Περιλαμβάνονται παιχνίδια παραλίας και άμμου: Μόνο κουβαδάκι; Τσάντα μεταφοράς/διχτυωτή τσάντα; Χωνί; Τσουγκράνα; Φόρμες για την άμμο; Φόρμα για κάστρο από άμμο (μεγάλη); Φτυαράκι/σέσουλα; Φόρμες για κοχύλια/σχήματα; Φτυάρι/Φτυαράκι; Καπάκι/ένθετο κόσκινου; Παιχνίδι φορτηγό/όχημα; Στόμιο/ένθετο ποτιστηριού; Άλλο
pt-PT: Itens do brinquedo de praia e areia incluídos: Apenas balde; Saco de transporte/saco de rede; Funil; Ancinho; Moldes de areia; Molde de castelo de areia (grande); Pá; Moldes de conchas/formas; Pá; Tampa/inserção de peneira; Brinquedo de camião/veículo; Bico/inserção de regador; Outro
tr: Plaj ve kum oyuncağı dahil öğeler: Sadece kova; Taşıma çantası/file çanta; Huni; Tırmık; Kum kalıpları; Kumdan kale kalıbı (büyük); Kepçe; Deniz kabuğu/şekil kalıpları; Kürek; Elek kapağı/eklentisi; Kamyon/araç oyuncak; Sulama kabı ağzı/eklentisi; Diğer
fr: Articles inclus avec les jouets de plage et de sable: Seau uniquement; Sac de transport/sac en filet; Entonnoir; Râteau; Moules à sable; Moule pour château de sable (grand); Pelle; Moules coquillages/formes; Pelle/bêche; Couvercle/insert tamis; Jouet camion/véhicule; Bec/insert d'arrosoir; Autre